【裁判字號】    98,裁,1486
【裁判日期】    980618
【裁判案由】    商標廢止
【裁判全文】
最  高  行  政  法  院  裁  定
                                      98年度裁字第1486號
上  訴  人  鎮裕貿易股份有限公司
代  表  人  甲○○
被 上訴 人  經濟部智慧財產局
代  表  人  王美花
參  加  人  泰麟貿易有限公司
代  表  人  乙○○
上列當事人間商標廢止事件，上訴人對於中華民國98年2月19日
智慧財產法院97年度行商訴字第87號行政判決，提起上訴，本院
裁定如下：
    主  文
上訴駁回。
上訴審訴訟費用由上訴人負擔。
    理  由
一、按對於高等行政法院判決之上訴，非以其違背法令為理由，
    不得為之，行政訴訟法第242條定有明文。依同法第243條第
    1項規定，判決不適用法規或適用不當者，為違背法令；而
    判決有同條第2項所列各款情形之一者，為當然違背法令。
    是當事人對於高等行政法院判決上訴，如依行政訴訟法第24
    3條第1項規定，以高等行政法院判決有不適用法規或適用不
    當為理由時，其上訴狀或理由書應有具體之指摘，並揭示該
    法規之條項或其內容；若係成文法以外之法則，應揭示該法
    則之旨趣；倘為司法院解釋或本院之判例，則應揭示該判解
    之字號或其內容。如以行政訴訟法第243條第2項所列各款情
    形為理由時，其上訴狀或理由書，應揭示合於該條項各款之
    事實。上訴狀或理由書如未依此項方法表明，或其所表明者
    與上開法條規定不合時，即難認為已對高等行政法院判決之
    違背法令有具體之指摘，其上訴自難認為合法。
二、本件上訴人對於高等行政法院判決上訴，主張：參加人實際
    使用系爭商標已將「傑耐立」字樣除去，引人注目之外文「
    JENASASUPERDUTY」、「SUPER DUTY」等字樣與系爭商標原
    註冊整體圖樣，已失同一性，並有附記外文「NASA」使用之
    情形，難謂無違反商標法第57條第1項第1款變換系爭商標使
    用之情事。原判決以上訴人據爭商標「耐使NASA」中以「耐
    使」為引人注目之部分，認定二者並不相似，惟此實因上訴
    人申請註冊據爭商摽當時，法令規定外文僅可占中文三分之
    一大小，被上訴人以「NASA」字樣占整體圖樣比例較小，二
    商標可輕易分別，認定二者商標不近似，是否表示可任意將
    非屬自己之商標縮小用於自身商品，被上訴人認定顯與商標
    法有違。參加人與上訴人行業相同，且曾因商標爭議事件涉
    訟，足證參加人已知悉據爭商標存在，而惡意仿襲上訴人之
    商標等語，雖以該判決違背法令為由，惟核其上訴理由，無
    非重述其在原審所主張而為原審所不採之關於原審取捨證據
    、認定事實之職權行使事項，泛言原判決不備理由及判決不
    適用法規、法則或適用不當，而未具體表明原判決究竟有如
    何合於不適用法規或適用不當、或有行政訴訟法第243條第2
    項所列各款之情形，尚難認為已對原判決之如何違背法令有
    具體之指摘。依首揭規定及說明，應認其上訴為不合法，應
    予駁回。
三、據上論結，本件上訴為不合法。依行政訴訟法第249條第1項
    前段、第104條、民事訴訟法第95條、第78條，裁定如主文
    。
中    華    民    國    98    年    6     月    18    日
                    最高行政法院第一庭
                        審判長法官  鄭  淑  貞
                              法官  劉  介  中
                              法官  曹  瑞  卿
                              法官  帥  嘉  寶
                              法官  胡  方  新
以  上  正  本  證  明  與  原  本  無  異
中    華    民    國    98    年    6     月    19    日
                              書記官  郭  育  玎


司法院資訊處製作；財團法人民間司法改革基金會備份。
